臺灣雲林地方法院刑事判決　　　　　　　 99年度易字第782號
公　訴　人　臺灣雲林地方法院檢察署檢察官
被　　　告　林孟緯
上列被告因竊盜案件，經檢察官提起公訴（99年度偵字第4948號
），被告於準備程序進行中，就被訴事實為有罪之陳述，本院依
簡式審判程序審理，判決如下：
    主  文
林孟緯犯攜帶兇器竊盜未遂罪，累犯，處有期徒刑肆月，如易科
罰金，以新臺幣壹仟元折算壹日；又犯竊盜罪，累犯，處有期徒
刑肆月，如易科罰金，以新臺幣壹仟元折算壹日；又犯竊盜罪，
累犯，處有期徒刑肆月，如易科罰金，以新臺幣壹仟元折算壹日
；又犯攜帶兇器竊盜罪，累犯，處有期徒刑肆月，如易科罰金，
以新臺幣壹仟元折算壹日。應執行有期徒刑壹年貳月，如易科罰
金，以新臺幣壹仟元折算壹日。
    事  實
一、林孟緯前因犯詐欺罪，於民國96年2 月28日，經本院以96年
    港簡字第17號判處有期徒刑5 月確定，又因犯傷害罪，於96
    年10月19日，由本院以96年港簡字第233 號判處有期徒刑2
    月確定，嗣前案經減刑為2 月15日，2 案接續執行，於98年
    6 月8 日執行完畢。詎林孟緯不知悔改，竟意圖為自己不法
    之所有，於如附表編號1 所示之時間、地點，駕駛車號PF-5
    568 號自小客車，攜帶客觀上足供為兇器使用之一字型螺絲
    起子，以撬破陳瑞源所有車號6Q-7852 號自小客車右前方車
    窗之行竊方式，欲竊取車內物品時，因遭陳瑞源發現，即駕
    駛車號PF-5568 號自小客車逃離，而未竊得任何物品，後經
    警調閱路口監視器有其影像，而認為係其所犯，乃詢問林孟
    緯，經其自白，方查悉上情。林孟緯又分別基於意圖為自己
    不法所有之犯意，於如附表編號2 至4 所示之時間、地點，
    以如附表編號2 至4 所示之行竊方式，竊取如附表編號2至4
    所示之物品。嗣因警在無證據之情形下，懷疑可能係林孟緯
    所為，乃詢問是否係其所為，經林孟緯自首犯罪而接受裁判
    ，始查知上情。
二、案經雲林縣警察局北港分局報請臺灣雲林地方法院檢察署檢
    察官偵查起訴。
    理  由
一、訊據被告林孟緯對於上揭犯罪事實均坦承不諱，核與證人陳
    瑞源、吳俊宏及蔡美慧之證述及被害人黃雅慧於警詢時所述
    情節大致相符，並有車號6Q-7852 號小客車照片2 張、監視
    器翻攝照片2 張、車號2120-GM 號小客車照片4 張、贓物認
    領保管單1 紙、失車案件基本資料詳細畫面報表2 紙及雲林
    縣警察局車輛尋獲電腦輸入單1 紙附卷為佐，足認被告自白
    與事實相符。故被告上揭犯行，均堪認定，應依法論科。
二、按刑法第321 條第1 項第3 款之攜帶兇器竊盜罪，係以行為
    人攜帶兇器竊盜為其加重條件，此所謂兇器，其種類並無限
    制，凡客觀上足以對人之生命、身體、安全構成威脅，具有
    危險性之兇器均屬之，且祇須行竊時攜帶此種具有危險性之
    兇器為已足，並不以攜帶之初有行兇之意圖為必要；亦即行
    為人攜帶兇器有行兇之可能，客觀上具有危險性，即為已足
    ，至其主觀上有無持以行兇或反抗之意思，尚非所問（最高
    法院79年度臺上字第5253號判例意旨及同院74年度第3 次刑
    事庭會議決議意旨參照）。查本件被告於附表編號1 、4 行
    竊時所攜帶使用之一字型螺絲起子1 支，通常係以金屬材質
    製成，且其質地堅硬銳利，客觀上足以對於他人之生命、身
    體構成威脅而具有危險性，自屬刑法第321 條第1 項第3 款
    所謂之兇器甚明，故被告於如附表編號1 、4 所為，以其所
    攜帶之一字型螺絲起子撬破汽車車窗竊取財物時，分別遭人
    發現，旋駕車離去及得手一節，業據被告供述明確及被害人
    證述甚明，是被告附表編號1 所為，自已達於竊盜罪犯罪事
    實構成要件之著手階段甚明，核係犯刑法第321 條第2 項、
    第1 項第3 款之攜帶兇器加重竊盜未遂罪；而如附表編號4
    所為，係犯刑法第321 條第1 項第3 款之攜帶凶器加重竊盜
    罪；另被告如附表編號2 、3 所為，均係各犯刑法第320 條
    第1 項之普通竊盜罪。又被告所為上開4 罪間，犯意個別，
    行為互殊，應予分論併罰。再被告前有事實欄所載因故意犯
    罪被判處有期徒刑及執行完畢之紀錄，此有臺灣高等法院被
    告前案紀錄表在卷可憑，於前案有期徒刑執行完畢後，五年
    以內故意再犯本案4 個有期徒刑以上之罪，均為累犯，各依
    刑法第47條第1 項規定，加重其刑。另被告如附表編號1 所
    為係屬未遂犯，依刑法第25條第2 項之規定減輕其刑；又被
    告如附表編號2 至4 之犯行，該管偵查之員警，並未有任何
    證據足以懷疑亦為被告所為，而係被告於犯罪未被有偵查權
    之機關或公務員發覺前，向該管偵查犯罪警員自首犯行，並
    接受審判，始被察覺，自應依刑法第62條自首之規定予以減
    輕其刑。對被告上揭4 個犯罪之科刑，並均應先加後減之。
    爰審酌被告先前已有前科，素行不佳，甫經刑之執行完畢，
    出監不久，仍不知悔改，再為此4 次竊盜犯行，及其不思循
    正當途徑獲取財物，竟一再竊取他人之物，至今未賠償被害
    人，惟犯後坦承犯行，其教育程度為高職肄業等一切情狀，
    各量處如主文所示之刑，並均諭知易科罰金之折算標準，再
    依法定其應執行刑，並依刑法第41條第8 項規定諭知易科罰
    金之折算標準，如主文所示。另被告於附表編號1 、4 行為
    時所攜帶之一字型螺絲起子各1 支，既無從認定係被告所有
    ，復未扣案，亦非違禁物，不僅是否合乎刑法沒收之要件，
    尚有未明之處，且因其未扣案，為免將來沒收之困難，故不
    宣告沒收之，附此敘明。
據上論斷，依刑事訴訟法284 條之1 、第273 條之1 第1 項、第
299 條第1 項，刑法第25條、第320 條第1 項、第321 條第1 項
第3 款、第2 項、第41條第1 項前段、第8 項、第47條第1 項、
第51條第5 款、第62條，刑法施行法第1 條之1 ，判決如主文。
本案經檢察官江柏青到庭執行職務。
中    華    民    國   100    年    1     月    18    日
                  刑事第五庭  法  官  張文俊
以上正本證明與原本無異。
如不服本判決，應於收受送達後10日內，向本院提出上訴書狀，
並應敘述具體理由；其未敘述上訴理由者，應於上訴期間屆滿後
20日內，向本院補提理由書（均須按他造當事人之人數附繕本）
，「切勿逕送上級法院」。告訴人或被害人如對於本判決不服者
，應具備理由請求檢察官上訴，其上訴期間之計算係以檢察官收
受判決正本之日期為準。
                              書記官  金雅芳
中    華    民    國   100    年    1     月    18    日
附錄本案論罪科刑法條全文
中華民國刑法第320條
（普通竊盜罪、竊佔罪）
意圖為自己或第三人不法之所有，而竊取他人之動產者，為竊盜
罪，處5 年以下有期徒刑、拘役或5 百元以下罰金。
意圖為自己或第三人不法之利益，而竊佔他人之不動產者，依前
項之規定處斷。
前二項之未遂犯罰之。
中華民國刑法第321條
（加重竊盜罪）
犯竊盜罪而有左列情形之一者，處6 月以上、5 年以下有期徒刑
：
一、於夜間侵入住宅或有人居住之建築物、船艦或隱匿其內而犯
    之者。
二、毀越門扇、牆垣或其他安全設備而犯之者。
三、攜帶兇器而犯之者。
四、結夥三人以上而犯之者。
五、乘火災、水災或其他災害之際而犯之者。
六、在車站或埠頭而犯之者。
前項之未遂犯罰之。
附表：
┌───┬────────┬───────┬────────┬────────┐
│編號  │行竊時間        │行竊地點      │行竊方式        │竊得物品        │
├───┼────────┼───────┼────────┼────────┤
│1     │99年8 月23日凌晨│雲林縣北港鎮新│駕駛車號PF-5568 │                │
│      │5 時37分許      │街里文仁路336 │號自小客車，攜帶│                │
│      │                │號前          │客觀上足供為凶器│                │
│      │                │              │使用之一字型螺絲│                │
│      │                │              │起子，撬破陳瑞源│                │
│      │                │              │所有車號 6Q-7852│                │
│      │                │              │客車右前方車窗。│                │
├───┼────────┼───────┼────────┼────────┤
│2     │99年9 月1 日上午│雲林縣臺西鄉蚊│以自備鑰匙撬開車│車號 N5-6253 號 │
│      │5 時30分許      │港村三姓路36之│鎖竊取吳俊宏所有│自小客車。      │
│      │                │1號對面空地   │車號 N5-6253 號 │                │
│      │                │              │自小客車。      │                │
├───┼────────┼───────┼────────┼────────┤
│3     │99年9 月2 日上午│雲林縣北港鎮民│以自備鑰匙撬開車│車號 V2-0375 號 │
│      │7 時30分許      │政路51之10號前│鎖竊取蔡美慧所有│自小客車。      │
│      │                │              │車號 V2-0375 號 │                │
│      │                │              │自小客車。      │                │
├───┼────────┼───────┼────────┼────────┤
│4     │99年9 月4 日上午│雲林縣北港鎮文│攜帶客觀上足供為│衛星導航 1 部及 │
│      │5 時許          │星路83號前    │凶器使用之一字型│零錢100元。     │
│      │                │              │螺絲起子，撬破黃│                │
│      │                │              │雅慧所持用車號  │                │
│      │                │              │2120-GM自小客車 │                │
│      │                │              │左前方車窗。    │                │
└───┴────────┴───────┴────────┴────────┘